臺灣高等法院刑事裁定
111年度聲字第1716號
聲  請  人  臺灣高等檢察署檢察官
受  刑  人  周聖偉


上列聲請人因受刑人數罪併罰有二裁判以上，聲請定其應執行之
刑（聲請案號：臺灣高等檢察署111年度執聲字第789號），本院
裁定如下：
    主  文
周聖偉犯如附表所示各罪所處之刑，應執行有期徒刑伍年。
    理  由
一、聲請意旨略以：受刑人因詐欺等數罪，先後經判決確定如附
    表，應依刑法第53條、第51條第5款規定，定其應執行之刑
    ，爰依刑事訴訟法第477條第1項聲請裁定等語。
二、按裁判確定前犯數罪者，併合處罰之；數罪併罰，有二裁判
    以上者，依刑法第51條之規定，定其應執行之刑，並由該案
    犯罪事實最後判決之法院之檢察官，聲請該法院裁定之，刑
    法第50條第1項前段、第53條及刑事訴訟法第477條第1項分
    別定有明文。復按數罪併罰，應依分別宣告其罪之刑為基礎
    ，定其應執行刑；宣告多數有期徒刑者，於各刑中之最長期
    以上，各刑合併之刑期以下，定其刑期，但不得逾30年，刑
    法第51條本文及第5款亦有明文。
三、經查：
  ㈠受刑人所犯如附表編號1至41所示各罪，經本院判處如附表所
    示之刑，均經確定在案，且各罪均為最先裁判確定日（民國
    111年3月3日）前所犯，又本院為最後事實審之法院，有各
    該刑事判決書及本院被告前案紀錄表在卷可憑，是聲請人聲
    請定應執行刑，本院審核認為正當。另本院業已函請受刑人
    陳述意見，因未獲會晤受刑人，其同居人劉秋貴於111年5月
    20日收受該函文，有本院送達證書在卷可稽（見本院卷第59
    頁），迄今均未表示意見，合先敘明。
　㈡本院審酌受刑人所犯附表所示各罪之侵害法益，侵害之法益
    雖屬相同，然實質累加之方式定應執行刑，處罰之刑度顯將
    超過其行為之不法內涵，而違反罪責原則。再考量如附表所
    示整體犯罪予以評價受刑人之人格特性與犯罪傾向、數罪對
    法益侵害之效應、各次行為次數、如附表所示各罪宣告刑總
    和上限及各刑中最長期者等情狀後整體評價其應受矯治之程
    度，並兼衡責罰相當、刑罰經濟、平等及比例等原則，定其
    應執行如主文所示之刑。
據上論斷，應依刑事訴訟法第477條第1項，刑法第53條、第51條
第5款，裁定如主文。
中　　華　　民　　國　　111 　年　　5 　　月　　30　　日
　　　　　　　　　刑事第二庭  審判長法　官  遲中慧
　　　　　　　　　　　　　　　　　  法　官  楊志雄
　　　　　　　　　　　　　　　　　  法　官  邱筱涵
以上正本證明與原本無異。
如不服本裁定，應於收受送達後5日內向本院提出抗告狀。
                                    書記官  林吟玲
中　　華　　民　　國　　111 　年　　5 　　月　　30　　日
附表：
編號  1  2 3 罪名  詐欺  詐欺 詐欺 宣告刑  有期徒刑1年  有期徒刑1年 有期徒刑1年 犯罪日期  109/08/20  109年8月25日前某日 109/08/17 偵查(自訴)機關 年度案號  基隆地檢109年度偵字第5164號  基隆地檢109年度偵字第5164號 基隆地檢109年度偵字第5164號 最後 事實審 法院 臺灣高院  臺灣高院 臺灣高院  案號 110年度上訴字第3152號  110年度上訴字第3152號 110年度上訴字第3152號  判決日期 111/01/25  111/01/25 111/01/25 確定 判決 法院 臺灣高院  臺灣高院 臺灣高院  案號 110年度上訴字第3152號  110年度上訴字第3152號 110年度上訴字第3152號  判決確定日期 111/03/03  111/03/03 111/03/03 是否為得易科罰金之案件  否  否 否 備註  基隆地檢111年度執字第598號  基隆地檢111年度執字第598號 基隆地檢111年度執字第598號 
編號  4  5 6 罪名  詐欺  詐欺 詐欺 宣告刑  有期徒刑1年  有期徒刑1年 有期徒刑1年 犯罪日期  109/08/17  109/08/21 109/08/25 偵查(自訴)機關 年度案號  基隆地檢109年度偵字第5164號  基隆地檢109年度偵字第5164號 基隆地檢109年度偵字第5164號 最後 事實審 法院 臺灣高院  臺灣高院 臺灣高院  案號 110年度上訴字第3152號  110年度上訴字第3152號 110年度上訴字第3152號  判決日期 111/01/25  111/01/25 111/01/25 確定 判決 法院 臺灣高院  臺灣高院 臺灣高院  案號 110年度上訴字第3152號  110年度上訴字第3152號 110年度上訴字第3152號  判決確定日期 111/03/03  111/03/03 111/03/03 是否為得易科罰金之案件  否  否 否 備註  基隆地檢111年度執字第598號  基隆地檢111年度執字第598號 基隆地檢111年度執字第598號 
編號  7  8 9 罪名  詐欺  詐欺 詐欺 宣告刑  有期徒刑1年  有期徒刑1年 有期徒刑1年 犯罪日期  109/08/25  109/08/17 109/08/14 偵查(自訴)機關 年度案號  基隆地檢109年度偵字第5164號  基隆地檢109年度偵字第5164號 基隆地檢109年度偵字第5164號 最後 事實審 法院 臺灣高院  臺灣高院 臺灣高院  案號 110年度上訴字第3152號  110年度上訴字第3152號 110年度上訴字第3152號  判決日期 111/01/25  111/01/25 111/01/25 確定 判決 法院 臺灣高院  臺灣高院 臺灣高院  案號 110年度上訴字第3152號  110年度上訴字第3152號 110年度上訴字第3152號  判決確定日期 111/03/03  111/03/03 111/03/03 是否為得易科罰金之案件  否  否 否 備註  基隆地檢111年度執字第598號  基隆地檢111年度執字第598號 基隆地檢111年度執字第598號 
編號  10  11 12 罪名  詐欺  詐欺 詐欺 宣告刑  有期徒刑1年  有期徒刑1年 有期徒刑1年 犯罪日期  109/08/24  109/08/24 109/08/16 偵查(自訴)機關 年度案號  基隆地檢109年度偵字第5164號  基隆地檢109年度偵字第5164號 基隆地檢109年度偵字第5164號 最後 事實審 法院 臺灣高院  臺灣高院 臺灣高院  案號 110年度上訴字第3152號  110年度上訴字第3152號 110年度上訴字第3152號  判決日期 111/01/25  111/01/25 111/01/25 確定 判決 法院 臺灣高院  臺灣高院 臺灣高院  案號 110年度上訴字第3152號  110年度上訴字第3152號 110年度上訴字第3152號  判決確定日期 111/03/03  111/03/03 111/03/03 是否為得易科罰金之案件  否  否 否 備註  基隆地檢111年度執字第598號  基隆地檢111年度執字第598號 基隆地檢111年度執字第598號 
編號  13  14 15 罪名  詐欺  詐欺 詐欺 宣告刑  有期徒刑1年  有期徒刑1年 有期徒刑1年 犯罪日期  109年8月20日前某日  109/08/14 109/08/18 偵查(自訴)機關 年度案號  基隆地檢109年度偵字第5164號  基隆地檢109年度偵字第5164號 基隆地檢109年度偵字第5164號 最後 事實審 法院 臺灣高院  臺灣高院 臺灣高院  案號 110年度上訴字第3152號  110年度上訴字第3152號 110年度上訴字第3152號  判決日期 111/01/25  111/01/25 111/01/25 確定 判決 法院 臺灣高院  臺灣高院 臺灣高院  案號 110年度上訴字第3152號  110年度上訴字第3152號 110年度上訴字第3152號  判決確定日期 111/03/03  111/03/03 111/03/03 是否為得易科罰金之案件  否  否 否 備註  基隆地檢111年度執字第598號  基隆地檢111年度執字第598號 基隆地檢111年度執字第598號 
編號  16  17 18 罪名  詐欺  詐欺 詐欺 宣告刑  有期徒刑1年  有期徒刑1年 有期徒刑1年 犯罪日期  109/08/18  109/08/19 109/08/16 偵查(自訴)機關 年度案號  基隆地檢109年度偵字第5164號  基隆地檢109年度偵字第5164號 基隆地檢109年度偵字第5164號 最後 事實審 法院 臺灣高院  臺灣高院 臺灣高院  案號 110年度上訴字第3152號  110年度上訴字第3152號 110年度上訴字第3152號  判決日期 111/01/25  111/01/25 111/01/25 確定 判決 法院 臺灣高院  臺灣高院 臺灣高院  案號 110年度上訴字第3152號  110年度上訴字第3152號 110年度上訴字第3152號  判決確定日期 111/03/03  111/03/03 111/03/03 是否為得易科罰金之案件  否  否 否 備註  基隆地檢111年度執字第598號  基隆地檢111年度執字第598號 基隆地檢111年度執字第598號 
編號  19  20 21 罪名  詐欺  詐欺 詐欺 宣告刑  有期徒刑1年  有期徒刑1年 有期徒刑1年 犯罪日期  109/08/20  109/08/19 109/08/19 偵查(自訴)機關 年度案號  基隆地檢109年度偵字第5164號  基隆地檢109年度偵字第5164號 基隆地檢109年度偵字第5164號 最後 事實審 法院 臺灣高院  臺灣高院 臺灣高院  案號 110年度上訴字第3152號  110年度上訴字第3152號 110年度上訴字第3152號  判決日期 111/01/25  111/01/25 111/01/25 確定 判決 法院 臺灣高院  臺灣高院 臺灣高院  案號 110年度上訴字第3152號  110年度上訴字第3152號 110年度上訴字第3152號  判決確定日期 111/03/03  111/03/03 111/03/03 是否為得易科罰金之案件  否  否 否 備註  基隆地檢111年度執字第598號  基隆地檢111年度執字第598號 基隆地檢111年度執字第598號 
編號  22  23 24 罪名  詐欺  詐欺 詐欺 宣告刑  有期徒刑1年  有期徒刑1年 有期徒刑1年 犯罪日期  109/08/25  109/08/14 109/08/14 偵查(自訴)機關 年度案號  基隆地檢109年度偵字第5164號  基隆地檢109年度偵字第5164號 基隆地檢109年度偵字第5164號 最後 事實審 法院 臺灣高院  臺灣高院 臺灣高院  案號 110年度上訴字第3152號  110年度上訴字第3152號 110年度上訴字第3152號  判決日期 111/01/25  111/01/25 111/01/25 確定 判決 法院 臺灣高院  臺灣高院 臺灣高院  案號 110年度上訴字第3152號  110年度上訴字第3152號 110年度上訴字第3152號  判決確定日期 111/03/03  111/03/03 111/03/03 是否為得易科罰金之案件  否  否 否 備註  基隆地檢111年度執字第598號  基隆地檢111年度執字第598號 基隆地檢111年度執字第598號 
編號  25  26 27 罪名  詐欺  詐欺 詐欺 宣告刑  有期徒刑1年  有期徒刑1年 有期徒刑1年 犯罪日期  109/08/14  109/08/19 109/08/19 偵查(自訴)機關 年度案號  基隆地檢109年度偵字第5164號  基隆地檢109年度偵字第5164號 基隆地檢109年度偵字第5164號 最後 事實審 法院 臺灣高院  臺灣高院 臺灣高院  案號 110年度上訴字第3152號  110年度上訴字第3152號 110年度上訴字第3152號  判決日期 111/01/25  111/01/25 111/01/25 確定 判決 法院 臺灣高院  臺灣高院 臺灣高院  案號 110年度上訴字第3152號  110年度上訴字第3152號 110年度上訴字第3152號  判決確定日期 111/03/03  111/03/03 111/03/03 是否為得易科罰金之案件  否  否 否 備註  基隆地檢111年度執字第598號  基隆地檢111年度執字第598號 基隆地檢111年度執字第598號 
編號  28  29 30 罪名  詐欺  詐欺 詐欺 宣告刑  有期徒刑1年  有期徒刑1年 有期徒刑1年 犯罪日期  109/08/17  109/08/16 109/08/14 偵查(自訴)機關 年度案號  基隆地檢109年度偵字第5164號  基隆地檢109年度偵字第5164號 基隆地檢109年度偵字第5164號 最後 事實審 法院 臺灣高院  臺灣高院 臺灣高院  案號 110年度上訴字第3152號  110年度上訴字第3152號 110年度上訴字第3152號  判決日期 111/01/25  111/01/25 111/01/25 確定 判決 法院 臺灣高院  臺灣高院 臺灣高院  案號 110年度上訴字第3152號  110年度上訴字第3152號 110年度上訴字第3152號  判決確定日期 111/03/03  111/03/03 111/03/03 是否為得易科罰金之案件  否  否 否 備註  基隆地檢111年度執字第598號  基隆地檢111年度執字第598號 基隆地檢111年度執字第598號 
編號  31  32 33 罪名  詐欺  詐欺 詐欺 宣告刑  有期徒刑1年  有期徒刑1年 有期徒刑1年 犯罪日期  109年9月4日前某日  109/08/19 109/08/28 偵查(自訴)機關 年度案號  基隆地檢109年度偵字第5164號  基隆地檢109年度偵字第5164號 基隆地檢109年度偵字第5164號 最後 事實審 法院 臺灣高院  臺灣高院 臺灣高院  案號 110年度上訴字第3152號  110年度上訴字第3152號 110年度上訴字第3152號  判決日期 111/01/25  111/01/25 111/01/25 確定 判決 法院 臺灣高院  臺灣高院 臺灣高院  案號 110年度上訴字第3152號  110年度上訴字第3152號 110年度上訴字第3152號  判決確定日期 111/03/03  111/03/03 111/03/03 是否為得易科罰金之案件  否  否 否 備註  基隆地檢111年度執字第598號  基隆地檢111年度執字第598號 基隆地檢111年度執字第598號 
編號  34  35 36 罪名  詐欺  詐欺 詐欺 宣告刑  有期徒刑1年  有期徒刑1年 有期徒刑1年 犯罪日期  109/08/17  109/08/21 109/08/14 偵查(自訴)機關 年度案號  基隆地檢109年度偵字第5164號  基隆地檢109年度偵字第5164號 基隆地檢109年度偵字第5164號 最後 事實審 法院 臺灣高院  臺灣高院 臺灣高院  案號 110年度上訴字第3152號  110年度上訴字第3152號 110年度上訴字第3152號  判決日期 111/01/25  111/01/25 111/01/25 確定 判決 法院 臺灣高院  臺灣高院 臺灣高院  案號 110年度上訴字第3152號  110年度上訴字第3152號 110年度上訴字第3152號  判決確定日期 111/03/03  111/03/03 111/03/03 是否為得易科罰金之案件  否  否 否 備註  基隆地檢111年度執字第598號  基隆地檢111年度執字第598號 基隆地檢111年度執字第598號 
編號  37  38 39 罪名  詐欺  詐欺 詐欺 宣告刑  有期徒刑1年  有期徒刑1年 有期徒刑1年 犯罪日期  109/08/15  109/08/14 109/08/14 偵查(自訴)機關 年度案號  基隆地檢109年度偵字第5164號  基隆地檢109年度偵字第5164號 基隆地檢109年度偵字第5164號 最後 事實審 法院 臺灣高院  臺灣高院 臺灣高院  案號 110年度上訴字第3152號  110年度上訴字第3152號 110年度上訴字第3152號  判決日期 111/01/25  111/01/25 111/01/25 確定 判決 法院 臺灣高院  臺灣高院 臺灣高院  案號 110年度上訴字第3152號  110年度上訴字第3152號 110年度上訴字第3152號  判決確定日期 111/03/03  111/03/03 111/03/03 是否為得易科罰金之案件  否  否 否 備註  基隆地檢111年度執字第598號  基隆地檢111年度執字第598號 基隆地檢111年度執字第598號 
編號  40  41  罪名  詐欺  詐欺  宣告刑  有期徒刑1年  有期徒刑1年  犯罪日期  109/08/15  109/08/16  偵查(自訴)機關 年度案號  基隆地檢109年度偵字第5164號  基隆地檢109年度偵字第5164號  最後 事實審 法院 臺灣高院  臺灣高院   案號 110年度上訴字第3152號  110年度上訴字第3152號   判決日期 111/01/25  111/01/25  確定 判決 法院 臺灣高院  臺灣高院   案號 110年度上訴字第3152號  110年度上訴字第3152號   判決確定日期 111/03/03  111/03/03  是否為得易科罰金之案件  否  否  備註  基隆地檢111年度執字第598號  基隆地檢111年度執字第598號